【裁判字號】    94,上訴,4178
【裁判日期】    950221
【裁判案由】    違反槍砲彈藥刀械管制條例
【裁判全文】
臺灣高等法院刑事判決                 94年度上訴字第4178號
上  訴  人
即  被  告  甲○○起訴書誤載.
選任辯護人  許巍騰律師
            李怡卿律師
上列上訴人因違反槍砲彈藥刀械管制條例案件，不服台灣板橋地
方法院93年度訴字第174號，中華民國94年9月30日第一審判決（
起訴案號：台灣板橋地方法院檢察署92年度偵字第21875號）提
起上訴，本院判決如下：
    主  文
上訴駁回。
    事  實
一、甲○○（起訴書誤載為林維倫）於民國92年間因偽造文書案
    件，經台灣台北地方法院判處有期徒刑6月，如易科罰金，
    以300元折算1日，緩刑3年，在緩刑期間，仍不知悔悟。其
    友人賴正元（業經原審法院判處有期徒刑1年6月，併科罰金
    9萬元確定）之不詳姓名友人「紹庸」欲取得槍彈，賴正元
    遂找甲○○設法。二人遂基於共同之犯意聯絡，由甲○○連
    絡不詳真實姓名綽號「阿茂」之成年男子，約以新台幣5萬
    元之代價購買仿ＢＥＲＥＴＴＡ廠84型半自動手槍製造，換
    裝土造金屬槍管而具有殺傷力之改造手槍1枝（槍枝管制編
    號為0000000000號，含彈匣1個）及土造口徑8mm子彈18顆，
    92年12月28日下午6時許，在台北市台北火車站前見面，一
    行人並至台北縣新莊市署立台北醫院後空地，由賴正元試射
    一發，確可擊發後，將5萬元交予「阿茂」而取得手槍、子
    彈。賴正元、甲○○未經主管機關許可，共同非法持有槍、
    彈，於同日下午8時許，攜帶槍彈至台北縣新莊市○○路○
    段真鍋咖啡店前等待「紹庸」交付槍彈時，為警當場查獲。
    並在賴正元隨身攜帶之手提包內扣得具殺傷力之改造手槍1
    支、子彈17顆（經送驗鑑定15顆均可擊發、具殺傷力、另2
    顆無法擊發，無殺傷力），並至台北醫院後方空地草堆中起
    出試射擊發所留之子彈殼一個扣案。
二、案經台北縣政府警察局永和分局報請台灣板橋地方法院檢察
    署檢察官偵查起訴。
    理  由
一、訊據上訴人即被告甲○○矢口否認持有槍彈之犯行，辯稱：
    槍彈係由賴正元持有，伊並不知情，警詢中之自白，係係受
    員警刑求所致，非出於自由意志，不得採為證據云云。
二、然查：
（一）被告甲○○與被告賴正元共同持有槍彈之犯罪事實，業據
      同案被告賴正元於警詢、檢察官訊問及原審審理中供承不
      諱（見偵查卷第18頁背面至第20頁、第53頁背面、第53之
      1頁，原審聲羈卷第4頁、第二宗卷第37頁）。復於原審法
      院審理中，以證人之身分具結陳述綦詳（見原審卷第二宗
      第142頁至第147頁）。而被告賴正元與甲○○係多年好友
      ，素無仇怨，自無任意誣攀之理。
（二）本件復為警當場查獲有改造手槍1支（含彈匣1個）、子彈
      17顆扣案可證。經將扣案改造手槍（槍枝管制編號000000
      0000）、子彈經送鑑驗結果，認係由仿ＢＥＲＥＴＴＡ廠
      84型半自動手槍製造，換裝土造金屬槍管而成具有殺傷力
      之改造手槍，經實際操作檢視，雖撞針運作性能不佳，惟
      可擊發適用之子彈，認具殺傷力；而送驗之子彈17顆，均
      係土造子彈，具直徑8mm之土造金屬彈頭，經採逐顆擊發
      測試，其中15顆可擊發，具殺傷力，餘2顆無法擊發，無
      殺傷力，另彈殼一顆，係土造金屬空彈殼，有內政部警政
      署刑事警察局93年1月12日刑鑑字第0930001911號槍彈鑑
      定書，及同局刑鑑字第09400096220號函各一件附卷可稽
      （見偵查卷第70頁至第75頁，原審卷第二宗第186頁）。
（三）上揭犯罪事實，復經被告於警詢、檢察官訊問及於原審法
      院法官前自白不諱（見偵查卷第23頁背面至第25頁、第53
      頁背面第54頁、原審聲羈卷第5頁、第6頁）。被告雖為警
      詢刑求之抗辯，惟經原審法院傳訊製作筆錄之員警余定華
      證述並未刑求外（見原審卷第二宗第74頁至第77頁、第13
      6頁）。復經原審當庭播放警詢錄音帶勘驗，其筆錄所載
      內容與錄音陳述之內容要旨相符，僅若干無關案情之贅字
      予以省略，但並無害其陳述之大意，且警員在製作筆錄時
      問答間多所停頓，其間打字之鍵盤聲音清晰可聞，警員確
      係一邊詢問被告甲○○，一邊當場製作筆錄；且警員在問
      話過程中，多次向被告甲○○求證所述情節若合，探詢其
      陳述之真意，並無何強暴、脅迫刑求或其他不正當方式，
      有勘驗筆錄在卷可按（見原審卷第二宗第98頁至第120頁
      、第156頁）。且被告除於警詢自白外，另於檢察官訊問
      及法官訊問時仍坦承犯行，已如前述，且所述又與證人賴
      正元及扣案槍枝等證據相互勾稽，與事實相符，自可採為
      證據。
（四）被告另聲請調查被告於警訊所述連絡「阿茂」使用之0000
      -000000號行動電話之使用人，以查「阿茂」其人云云。
      惟查被告於警訊、偵查及於原審法官前自白持有手槍子彈
      之事實，已與共犯即證人賴正元所證述相符，復有該手槍
      、子彈扣案，事證已臻明確，其購槍之「阿茂」行動電話
      是否確如其所供述，或追究「阿茂」確係何人，於本件並
      無必要，自無庸調查該電話何人所有之必要，附此說明。
（五）綜上所述，被告所辯，為事後翻異卸責之詞，不足採信。
      其事證明確，犯行足堪認定，應予依法論科。
三、被告犯罪行為後，槍砲彈藥刀械管制條例業於94年1月26日
    修正公布，於同年月28日施行；修正後槍砲彈藥刀械管制條
    例刪除原第11條併入第8條，原第11條第4項規定未經許可，
    持有、寄藏或意圖販賣而陳列可發射金屬或子彈具有殺傷力
    之槍砲者，處1年以上7年以下有期徒刑，併科新臺幣7百萬
    元以下罰金。修正後同條例第8條第4項規定未經許可，持有
    、寄藏或意圖販賣而陳列可發射金屬或子彈具有殺傷力之槍
    枝者所列槍枝者，處3年以上10年以下有期徒刑，併科新臺
    幣7百萬元以下罰金。經比較新舊法結果，以修正前行為時
    之槍砲彈藥刀械管制條例第11條第4項規定，較有利於被告
    ，依刑法第2條第1項但書規定，持有槍枝部分，應適用依修
    正前行為時之槍砲彈藥刀械管制條例處斷（持有子彈部分未
    修正）。核被告甲○○所為，係犯修正前行為槍砲彈藥刀械
    管制條例11條第4項之未經許可持有可發射子彈具殺傷力之
    改造槍枝罪及同條例第12條第4項之持有子彈罪。被告甲○
    ○與已判決確定之賴正元間，有犯意聯絡及行為分擔，皆為
    共同正犯。所犯上開二罪間，係以一行為而觸犯二罪名，為
    想像競合犯，依刑法第55條規定，應從較重論以修正前槍砲
    彈藥刀械管制條例第11條第4項之持有可發射子彈具有殺傷
    力之改造手槍罪。
四、原審基此認定，援引修正前行為時槍砲彈藥刀械管制條例第
    11條第4項、第12條第4項，刑法第11條前段、第2條第1項但
    書、第28條、第55條、第42條第2項、第38條第1項第1款，
    罰金罰鍰提高標準條例第2條，現行法規所定貨幣單位折算
    新臺幣條例第2條等規定。審酌被告未經許可持有槍彈之犯
    罪情節，藐視公共規範，欠缺守法觀念，持有時間非長，對
    於社會治安影響之程度，犯罪後之態度及尚在緩刑期間，猶
    不知警惕等一切情狀，量處有期徒刑1年5月，併科罰金新台
    幣9萬元，罰金如易服勞役，以銀元300元即新台幣900元折
    算1日，資為懲儆。扣案仿ＢＥＲＥＴＴＡ廠84型半自動手
    槍製造，換裝土造金屬槍管而成具有殺傷力之改造手槍（槍
    枝管制編號0000000000號、含彈匣1個）1枝，為違禁物，依
    刑法38條第1項第1款之規定沒收。另具殺傷力之子彈15顆，
    業於送鑑時經鑑定機關測試擊發失其違禁物性質，自毋庸再
    為沒收之宣告。經核其認事用法均無不合，被告上訴意旨，
    仍執前詞，否認犯罪，核無理由，上訴應予駁回。
五、據上論斷，應依刑事訴訟法第368條，判決如主文。
本案經檢察官郭啟東到庭執行職務。
中    華    民    國    95    年    2     月    21    日
                  臺灣高等法院刑事第十六庭
                              審判長法  官  葉騰瑞
                                    法  官  黃俊明
                                    法  官  趙功恆
以上正本證明與原本無異。
如不服本判決，應於收受送達後十日內向本院提出上訴書狀，其
未敘述上訴之理由者並得於提起上訴後十日內向本院補提理由書
（均須按他造當事人之人數附繕本）。
                                    書記官  孫佩琳
中    華    民    國    95    年    2     月    21    日
附錄本案論罪科刑法條全文：
修正前行為時槍砲彈藥刀械管制條例第11條第4項
未經許可，持有、寄藏或意圖販賣而陳列第一項所列槍砲者，處
一年以上七年以下有期徒刑，併科新臺幣七百萬元以下罰金。
槍砲彈藥刀械管制條例第12條第4項
未經許可，持有、寄藏或意圖販賣而陳列子彈者，處五年以下有
期徒刑，併科新台幣三百萬元以下罰金。


司法院資訊處製作；財團法人民間司法改革基金會備份。
